Inventaris van het archief van de (Ondersteunende) Directie Facilitair Bedrijf en taakvoorgangers, (1971) 1989-2007 (2008)
Nationaal Archief, Den Haag
- Gedeponeerd archief; Project Invoering Onderwijsnummer (PION)-, 9
  - Stukken betreffende het versturen van afspraken tussen OCenW en Landbouw, Natuurbeheer en Visserij (LNV) met betrekking tot de invoering van het Onderwijsnummer aan de directie Wetenschap en Kennisoverdracht van LNV, 2000-2002; 552; omslag
  - Stukken betreffende het voorbereiden en plannen van het Onderwijsnummer in het Primair Onderwijs (PO), alsmede het uitbrengen van een uitvoeringstoets op de voorgenomen invoering, 2000-2003; 553; omslag
  - Stukken betreffende het informeren van de Eerste en Tweede Kamer over de voortgang van de invoering van het Onderwijsnummer, alsmede het verlenen van medewerking aan de wijziging van enkele onderwijswetten, 2000-2004; 554; pak
    143.9-0121-01 Minister van Onderwijs, Cultuur en Wetenschappen
    143.9-0319-01 Minister van Onderwijs, Cultuur en Wetenschappen
  - Stukken betreffende het laten uitvoeren van contra-expertises op de invoering van het Onderwijsnummer door Het Expertise Centrum (HEC), 2000-2004; 555-559
    - Offerte contra-expertise en contra-expertise op de uitvoeringsanalyse 2000, 555; pak
    - Aanvragen van offertes voor een contra-expertise op de uitvoeringsanalyse 2000-2001, 556; pak
    - Eerste en tweede contra-expertise 2001, 557; pak
    - Derde tot en met de vijfde contra-expertise 2001-2002, 558; pak
    - Zesde tot en met de tiende contra-expertise 2002-2004, 559; pak
      Nota bene: Bevat tevens concept-audit inzake de voorbereidingen om de tellingen in het voortgezet onderwijs te laten verlopen volgens de nieuwe procedures op basis van het onderwijsnummer
  - Stukken betreffende het voeren van overleg met de Inspectie van het Onderwijs over de rol van de inspectie in het programma PION, 2000-2004; 560; pak
  - Stukken betreffende het voeren van overleg over de ontwikkeling van de kosten van de invoering van het onderwijsnummer, 2000-2005; 561-565
    - Financieel traject structurele kosten 2000-2004, 561
    - Onderzoek naar de halfjaarlijkse nacalculaties uitgevoerd door de Accountantsdienst 2001-2004, 562; pak
    - Herijking uitvoeringstoets en begroting Informatie Beheer Groep 2002-2004, 563; pak
    - Herijking uitvoeringstoets en begroting Centrale Financiën Instellingen 2003-2005, 564; pak
    - Nacalculaties 2002-2005, 565; pak
  - Vergaderstukken van het Opdrachtgeveroverleg Onderwijsnummer met de Informatie Beheer Groep, de Centrale Financiën Instellingen en de directeur Voortgezet Onderwijs, 2000-2006; 566-570
    - 2000-2001, 566; pak
    - 2001-2002, 567; pak
    - 2003, 568; pak
    - 2004, 569; pak
    - 2005-2006, 570; pak
  - Onderzoeksrapporten uitgevoerd in opdracht van het ministerie van OCenW naar de inrichting van schooladministraties in het Voortgezet en Primair Onderwijs, 2001; 571; pak
  - Stukken betreffende het synchroniseren van diverse plannen van aanpak ten aanzien van de implementatie van het Onderwijsnummer in het Voortgezet Onderwijs (VO), 2001-2002; 572; pak
  - Vergaderstukken van het projectleidersoverleg PION, 2001-2005; 573-583
    - 2001 jan. 24 - juli 05, 573; pak
    - 2001 juli 07 - dec. 06, 574; pak
    - 2002 jan. 10 - apr. 11, 575; pak
    - 2002 apr. 25 - okt. 10, 576; pak
    - 2002 okt. 24 - dec. 19, 577; pak
    - 2003 jan. 16 - apr. 10, 578; pak
    - 2003 apr. 24 - sep. 18, 579; pak
    - 2003 okt. 02 - dec. 16, 580; omslag
    - 2004 jan. 08 - sep. 16, 581; pak
    - 2004 sep. 30 - nov. 25, 582; omslag
    - 2005, 583; pak
  - Maandelijkse voortgangsrapportages van de Informatie Beheer Groep (IBG), de Centrale Financiën Instellingen (CFI), het Voortgezet Onderwijs (VO) en Wetgeving Juridische Zaken (WJZ) over het Project, 2001-2006; 584-590
    - 2001, 584; pak
    - 2002, 585; pak
    - 2003, 586; pak
    - 2004, 587; pak
    - 2005 feb. - juni, 588; pak
    - 2005 juli - dec., 589; omslag
    - 2006, 590; omslag
  - Stukken betreffende de Werkgroep Convenant Bescherming Leerling- en Studentgegevens met als taak het afsluiten van een convenant met de Beroepsonderwijs en Volwasseneneducatie Raad, de Hoger Beroepsonderwijs Raad en de Vereniging van Universiteiten om de bescherming van de persoonsgegevens te waarborgen, 2002-2003; 591-593
    - 2002, 591; pak
    - 2003 febr. - okt., 592; pak
    - 2003 nov. - dec., 593; omslag
  - Vergaderstukken van het planningsoverleg Voortgezet Onderwijs, Beroepsonderwijs en Volwasseneneducatie, Primair Onderwijs en Hoger Onderwijs, 2002-2004; 594-595
    - 2002-2003, 594; pak
    - 2004, 595; pak
  - Interne memo's inzake de voortgang van de invoering van het Onderwijsnummer, 2002-2005; 596; pak
  - Vergaderstukken van het Themaoverleg Communicatie Voortgezet Onderwijs, 2002-2005; 597-598
    - 2002-2003, 597; pak
    - 2004-2005, 598; omslag
  - Vergaderstukken van het Themaoverleg Juridische Zaken, 2002-2005; 599-602
    - 2002, 599; pak
    - 2003, 600; pak
    - 2004-2005, 601; pak
    - 2005, 602; pak
  - Vergaderstukken van het Themaoverleg Communicatie Beroepsonderwijs en Volwasseneneducatie, 2002-2006; 603-606
    - 2002, 603; pak
    - 2003, 604; pak
    - 2004, 605; pak
    - 2005-2006, 606; omslag
  - Stukken betreffende het uitvoeren van een contra-expertise op het businessplan Virtueel Clearing House: Naar een Virtueel Clearinghouse van en voor het Hoger Onderwijs, 2003; 607; omslag
  - Stukken betreffende het bespreken van de toepassing van het sanctiebeleid in het kader van de invoering van het onderwijsnummer in het Voortgezet Onderwijs, 2003-2004; 608; omslag
  - Vergaderstukken van het Themaoverleg Communicatie Primair Onderwijs, 2003-2004; 609-610
    - 2003, 609; pak
    - 2004, 610; pak
  - Overeenkomsten inzake de invoering van het onderwijsnummer in diverse sectoren van het Nederlandse onderwijs, 2004; 611; omslag
  - Vergaderstukken van het Controllersoverleg, 2004-2005; 612; pak
  - Vergaderstukken van het Bestuurlijk/Invoerings Overleg, 2004-2006; 613; pak
  - Vergaderstukken van het voortgangsoverleg Invoering Onderwijsnummer in het Primair Onderwijs, alsmede ondertekend programma van eisen Onderwijsnummer Primair Onderwijs, 2004-2006; 614; pak
  - Vergaderstukken van de Regiegroep Hoger Onderwijs, 2005; 615; pak
  - Vergaderstukken van de Werkgroep Masterplan Invoering persoonsgebonden nummer in het Primair Onderwijs, 2005; 616; pak
  - Stukken betreffende het voeren van overleg over het invoeringstraject van Studielink in het Hoger Onderwijs, 2005-2006; 617; pak
  - Stukken betreffende het ontwikkelen van een conversiemodule, het zogenaamde PO-kanaal, als brug tussen de primair onderwijs-scholen en het E-loket van de Informatie Beheer Groep, alsmede correspondentie inzake de elektronische bereikbaarheid van het ministerie, 2006; 618; pak